【裁判字號】    89,易,1528
【裁判日期】    890831
【裁判案由】    贓物
【裁判全文】
臺灣板橋地方法院刑事判決                        八十九年度易字第一五二八號
    公  訴  人  臺灣板橋地方法院檢察署檢察官
    被      告  乙○○
右列被告因贓物案件，經檢察官提起公訴（八十九年度偵字第三四二八號），本院判
決如左：
    主  文
乙○○收受贓物，處拘役伍拾日，如易科罰金，以參佰元折算壹日。
    事  實
一、乙○○於民國八十九年二月九日晚上九時許，在台北縣三重市○○○路聯合保齡
    球館，向年籍不詳綽號「蕭仔」之成年男子借用車號BO－七一三九號自小客車時
    ，未索取行照，明知該車無來源證件，蕭仔之人亦無法提供來源證件，事後亦不
    知如何返還，該車應係贓物，卻仍向「蕭仔」借用收受該車。嗣乙○○於同年月
    十日上午九時許，駕駛前揭贓車行經台北縣三重市○○○路四號前時，為警查獲
    。
二、案經台北警察局三重分局報告台灣板橋地方法院檢察署檢察官偵查起訴。
    理  由
一、訊據被告對於右揭時地向綽號「蕭仔」之成年男子借用本件車號BO－七一三九號
    自小客車使用，未索取行照，明知該車無來源證件，蕭仔之人亦無法提供來源證
    件，仍加以借用收受等情固供承不諱，然矢口否認知悉本件自小客車為贓物。惟
    查，本件為警查獲之車號BO－七一三九號自小客車，係甲○於八十九年一月十八
    日八時三十分許，在台北市○○路七三一號前所失竊之贓物，業據被害人甲○於
    警訊時指訴明確，並有車輛失竊資料、贓物領據等在卷可稽。次查，被告於本院
    審理時亦供承其借車時已知本件自小客車並非綽號「蕭仔」之成年男子所有（見
    本院八十九年七月十八日訊問筆錄），其竟未向「蕭仔」索取本件自小客車行照
    ，並先查明車輛來源後再為借用，仍冒然向年籍不詳無從查證之人借車，且於借
    得車輛後復不知如何返還，核均與常情有違，足見被告空言辯稱不知本件自小客
    車係贓車云云，無非事後避重就輕卸責之詞，委無可採。本件事證明確，被告犯
    行洵堪認定，應予依法論科。
二、核被告所為，係犯刑法第三百四十九條第一項之收受贓物罪。爰審酌被告犯罪之
    動機、手段、目的、所生危害及犯後態度等一切情狀，量處如主文所示之刑，並
    諭知易科罰金之折算標準，以示懲儆。
據上論斷，應依刑事訴訟法第二百九十九條第一項前段，刑法第三百四十九條第一項
、第四十一條，罰金罰鍰提高標準條例第一條前段、第二條，判決如主文。
本案經檢察官許景森到庭執行職務。
中        華        民        國    八十九    年    八    月    三十一  日
                                      臺灣板橋地方法院刑事第五庭
                                          法  官  呂  安  樂
右正本證明與原本無異
如不服本判決應於送達後十日內向本院提出上訴狀
                                          書記官  陳  玉  嬋
中        華        民        國    八十九    年    八    月    三十一  日
附錄本案論罪科刑法條全文：
刑法第三百四十九條
收受贓物者，處三年以下有期徒刑、拘役或五百元以下罰金。
搬運、寄藏、故買贓物或為牙保者，處五年以下有期徒刑、拘役或科或併科一千元以
下罰金。
因贓物變得之財物，以贓物論。


司法院資訊處製作；財團法人民間司法改革基金會備份。
